【裁判字號】    97,交易,435
【裁判日期】    980730
【裁判案由】    過失致死等
【裁判全文】
臺灣臺南地方法院刑事判決             97年度交易字第435號
公  訴  人  臺灣臺南地方法院檢察署檢察官
被      告  甲○○
上列被告因過失致死等案件，經檢察官提起公訴（97年度偵字第
14186號），本院依簡式審判程序判決如下：
    主  文
甲○○服用酒類，不能安全駕駛動力交通工具而駕駛，處有期徒
刑參月；又因過失致人於死，處有期徒刑拾月。應執行有期徒刑
壹年。
    事  實
一、甲○○於民國97年9 月11日3 時10分許起，至同日5 時30分
    許止，在位於嘉義市之中興釣蝦場飲用高粱酒後，明知其控
    制力及注意力均已達無法安全駕駛動力交通工具之程度，詎
    仍不顧大眾行車之公共安全，酒後駕駛車牌號碼9653-LS號
    自小客車上路，欲返回其位在臺南縣白河鎮糞箕湖162之8號
    住處，而沿臺南縣白河鎮昇安裡165線道由北往南方向行駛
    。嗣於同日7時20分許，行經前開線道10.8公里處時，本應
    注意車前狀況，隨時採取必要之安全措施，而依當時係日間
    自然光線、天氣晴、視距良好、路面乾燥無缺陷，道路亦無
    障礙物等情形觀之，並無不能注意之情事，竟疏未注意及此
    ，因酒後打瞌睡及操控力降低，竟於跨越對向車道行駛時，
    與由李茂榮所騎乘沿165線道由南往北方向行駛之車牌號碼
    LUN-418號重機車發生碰撞，致李茂榮人、車倒地，因而受
    有顱骨骨折顱內出血之傷害，經送醫治療仍於97年9月11日
    上午8時37分不治死亡。嗣經警據報到場處理時，以酒精濃
    度檢測器測試，測得甲○○酒後吐氣所含酒精成分每公升高
    達1.01毫克，而查知上情。
二、案經臺灣臺南地方法院檢察署檢察官據報相驗後自動檢舉偵
    查起訴。
    理  由
一、本件係經被告甲○○於本院審理時為有罪之表示，而經本院
    裁定以簡式審判程序加以審理，依刑事訴訟法第273條之2、
    第159條第2項之規定，不適用傳聞法則有關限制證據能力之
    相關規定，合先敘明。
二、訊據被告對於上揭事實均坦承不諱，並有酒精測定紀錄表、
    刑法第185條之3案件測試觀察紀錄表、道路交通事故現場圖
    、道路交通事故調查報告表(一)、(二)、舉發違反道路交通管理
    事件通知單、財團法人奇美醫院柳營分院診斷證明書、及臺
    灣臺南法院檢察署檢察官勘驗筆錄、相驗屍體證明書、檢驗
    報告書各1份，以及道路交通事故照片16幀等資料附卷可稽
    ，且查：
  (一)刑法第185條之3規定所稱之「不能安全駕駛」，係屬抽象危
    險犯，並不以發生具體危險為必要，對於飲酒後呼氣酒精濃
    度已達每公升0.55毫克（0.55MG\L）以上，肇事率為一般正
    常人之10倍，認為已達不能安全駕車之標準，此業經法務部
    88年5月18日以法88檢字第001669號函公告週知。是依97 年
    9月11日上午7時36分許對被告實施呼氣酒精濃度檢驗之結果
    為每公升1.01毫克（見警卷第18頁），且參以被告竟無法操
    控所駕駛之上開小客車，致該車駛入對向車道時，撞擊被害
    人李茂榮所騎乘之機車乙節，足認被告於騎車行駛之時，已
    達酒後無法安全駕駛交通工具之狀態。
  (二)按車輛駕駛人飲用酒類後其吐氣所含酒精濃度超過每公升零
    點二五毫克以上者，不得駕車；且汽車行駛時，駕駛人應注
    意車前狀況及兩車併行之間隔，並隨時採取必要之安全措施
    ；道路交通安全規則第114條第2款、第94條第3項分別定有
    明文。被告曾考領有普通小型車駕駛執照，有卷附證號查詢
    汽車駕駛人資料1份附卷可憑，對於上開規定，自不得諉稱
    不知，其駕車行駛時，即應確實注意遵守上開規定謹慎駕駛
    。而當時天候晴、日間自然光線、柏油路面乾燥無缺陷、無
    障礙物、視距良好，客觀上並無不能注意之情事，然被告竟
    疏未注意，於飲酒後已達無法安全駕駛交通工具之狀態，猶
    駕駛自小客車行駛於道路，復因未注意車前狀況，於駛入對
    向車道時，與迎面而來被害人李茂榮所騎乘之機車發生碰撞
    ，並致被害人因而死亡，被告之駕駛行為存有過失，且該過
    失與被害人死亡之間有相當因果關係，從而，本件事證明確
    ，被告犯行洵堪認定。
  (三)就本件交通事故之發生，起訴書記載被告之過失行為，除有
    酒醉駕車、未注意車前狀況外，尚有逆向行駛云云，然本件
    交通事故發生之地點，並未劃設雙黃實線之分向限制線，有
    道路交通事故現場圖1份及現場照片多幀附卷可參（見警卷
    第7頁、第10頁、第12頁至第14頁），依道路交通標誌標線
    號誌設置規則第165條規定之反面解釋，被告所駕駛之自小
    客車係得以跨越行駛，因此，被告之過失行為，除酒醉駕車
    外，應係在跨越至對向車道行駛時，疏未注意車前狀況，而
    撞及迎面而來之被害人，因此，起訴書犯罪事實之記載顯然
    有誤，故雖被告就起訴書所記載之犯罪事實予以認罪，然本
    院仍應將之更正之，附此敘明。
三、核被告所為，係犯刑法第185之3之服用酒類，不能安全駕駛
    動力交通工具而駕駛罪，以及同法第276條第1項之過失致人
    於死罪。又被告酒醉駕車，因而致人死亡，應依道路交通管
    理處罰條例第86條第1項之規定，就過失致人於死罪部分，
    加重其刑。被告所犯上開二罪，行為互殊，應分論併罰。
四、爰審酌被告於飲酒後，已處於無法安全駕駛之狀況下，仍駕
    駛自小客車行駛於道路，漠視輕忽公眾交通之安全，對行車
    大眾及路人之生命、身體安全造成危害，復本應注意遵守道
    路交通安全規則之相關規定，以維護行車之安全，然竟疏於
    注意而肇生本件交通事故並致人命喪失，造成生命喪失而無
    從彌補之情事，使被害人李茂榮之親人承受無法挽救之遺憾
    ，惡性非輕，且迄今尚未與被害人家屬就民事賠償事宜達成
    和解，然念其尚知坦承犯行，且無其他刑事犯罪行為遭法院
    判刑確定之紀錄，素行尚佳等一切情狀，分別量處如主文所
    示之刑，並定其應執行刑。
據上論斷，應依刑事訴訟法第273條之1第1項、第299條第1項前
段，道路交通管理處罰條例第86條第1項，刑法第185條之3、第
276條第1項、第51條第5款，刑法施行法第1條之1，判決如主文
。
本案經檢察官乙○○到庭執行職務。
中    華    民    國    98    年    7     月    30    日
                      交通法庭  法  官  陳淑勤
以上正本證明與原本無異。
如不服本判決應於收受本判決後10日內向本院提出上訴書狀，並
應敘述具體理由。如未敘述上訴理由者，應於上訴期間屆滿後20
日內向本院補提理由書狀（均須按他造當事人之人數附繕本）「
切勿逕送上級法院」。
                                書記官  謝國欽
中    華    民    國    98    年    7     月    31    日
附錄論罪科刑法條：
刑法第185條之3：
服用毒品、麻醉藥品、酒類或其他相類之物，不能安全駕駛動力
交通工具而駕駛者，處一年以下有期徒刑、拘役或十五萬元以下
罰金。
刑法第276條第1項：
因過失致人於死者，處二年以下有期徒刑、拘役或二千元以下罰
金。
附記事項：告訴人或被害人對於判決如有不服，請具備理由逕向
檢察官聲請檢察官提起上訴，其上訴期間之計算，係以檢察官收
受判決正本日期為準。


司法院資訊處製作；財團法人民間司法改革基金會備份。
